臺灣高等法院高雄分院刑事判決　　　　　　　　 九十一年度上易字第四六二號
　　上　訴　人　臺灣屏東地方法院檢察署檢察官
　　被　　　告　乙○○
右上訴人因被告妨害自由案件，不服臺灣屏東地方法院九十年度易字第一三六八號，
中華民國九十一年一月三十一日第一審判決（起訴案號：臺灣屏東地方法院檢察署九
十年度偵字第六五三八號）提起上訴，本院判決如左：
    主  文
上訴駁回。
    理  由
一、公訴意旨略以：被告乙○○與甲○○原係男女朋友，分手後屢有紛爭。乙○○於
    民國九十年七月三十日，因傷害、恐嚇甲○○案件，經臺灣屏東地方法院檢察署
    檢察官以九十年度偵字第四九一○號提起公訴後，要求甲○○撤回告訴不遂，竟
    基於概括之犯意，自同年七月三十一日起，屢次於夜半時分以電話謾罵甲○○為
    妓女或碰觸甲○○車輛使警報器響起等方式，騷擾甲○○，期間更曾在電話中對
    甲○○揚言：「如不撤回告訴，你要把小孩顧好」等語，恐嚇甲○○，使其心生
    畏懼，因認乙○○涉有刑法第三百零五條之恐嚇危害安全罪嫌。
二、按犯罪事實應依證據認定之，無證據不得推定其犯罪事實；不能證明被告犯罪者
    ，應諭知無罪之判決，刑事訴訟法第一百五十四條、第三百零一條第一項分別定
    有明文。次按認定不利於被告之事實，須依積極證據，苟積極證據不足為不利於
    被告事實之認定，即應為有利於被告之認定，更不必有何有利之證據。再事實之
    認定，應憑證據，如未能發現相當證據，或證據不足以證明，自不能以推測或擬
    制之方法，以為裁判之基礎。另告訴人之告訴，係以使被告受刑事訴追為目的，
    是其陳述是否與事實相符，仍應調查其他證據以資審認，最高法院三十年上字第
    八一六號、四十年台上字第八六號、五十二年台上字第一三○○號判例意旨參照
    。復按刑法第三百零五條所謂之恐嚇，係以加害生命、身體、自由、名譽、財產
    之事通知他人，並在客觀上使一般人認為足以構成威脅，以致被恐嚇者之生活陷
    於危險不安之狀態者，方屬相當。若行為人所表示者並非以加害生命、身體、自
    由及名譽等事為內容，或被恐嚇者並未因此心生恐懼，則尚與該罪之構成要件有
    間，而不得以該罪相繩。
三、公訴人認被告乙○○涉有刑法第三百零五條之恐嚇危害安全犯行，係以告訴人甲
    ○○於警偵訊時之指述，及勘驗告訴人提出之行動電話錄音內容中，被告數次訛
    罵告訴人為妓女為其所憑之論據。訊據被告固不否認有於電話中罵告訴人為妓女
    之事實，惟堅決否認有恐嚇犯行，辯稱：是告訴人先恐嚇他，他才罵她，並沒有
    說過「如不撤回告訴，你要把小孩顧好」之類的話等語。
四、經查：
  （一）告訴人指稱被告曾在電話中對告訴人揚言：「如不撤回告訴，你要把小孩顧
        好」等恐嚇之語，並無其他證人在場見聞，只有透過電話通訊，則被告是否
        曾確有恐嚇行為，當以告訴人之證述是否可信、電話錄音之內容為斷。惟據
        其所提出之行動電話錄音內容中並無類此之恐嚇言語，此經臺灣屏東地方法
        院檢察署檢察官當庭勘驗屬實（見偵查卷第五頁），則此錄音內容，自不足
        為被告涉有恐嚇犯嫌之認定，雖告訴人於本院審理時指稱：「電話錄音只有
        錄三分鐘，被告在三分鐘內沒有說恐嚇的話，三分鐘之後才說」等語，然被
        告與告訴人之電話通話既常有情緒性爭執之語，衡情不會在爭執中還計算著
        時間，且告訴人如事先就有做錄音之打算，則應另外再準備錄音器材或是時
        間未到就把電話掛斷，而不是任由錄音時間過去已失去採證時機等待被告恐
        嚇，被告辯稱：「我知道她有在錄音，我不會說恐嚇的話」等語，尚非不可
        採信，揆諸前開法條及說明，自難認被告有為告訴人所指訴之恐嚇犯行。
  （二）另告訴人指訴被告於夜半時分以電話謾罵告訴人為妓女之事實，縱被告對此
        並不否認，並有前開電話錄音可稽，惟此並非以加害生命、身體、自由、名
        譽、財產等事為內容之惡害通知，與恐嚇危害安全罪之要件不符；而被告碰
        觸告訴人車輛使警報器響起等情節，亦僅有告訴人之指訴，被告則堅詞否認
        ，而無其他證據足以佐證，已難認真實，且告訴人如何確知為被告所為，亦
        非無疑，又縱告訴人之指述屬實，該等行為應屬騷擾行為，自有不當，雖足
        以引起告訴人心中不安之感受，增加生活困擾，然究與具體之惡害通知不同
        ，揆諸前揭說明，自難對被告以該罪相繩。
綜上所述，告訴人之指訴及其所提出之錄音內容，並無積極證據為不利於被告之事實
認定，自不得以被告前有傷害、恐嚇告訴人之案件繫屬於法院，因要求告訴人撤回未
果等紛爭，遽推論被告有恐嚇告訴人之犯嫌。此外，復查無其他積極證據足證被告有
何恐嚇犯行，不能證明被告犯罪，依法應為無罪判決之諭知。原審為被告無罪判決之
諭知，經核並無不合，檢察官上訴意旨指摘原判決不當，並無理由，應予駁回。
據上論斷，應依刑事訴訟法第三百六十八條，判決如主文。
本案經檢察官陳新慶到庭執行職務。
中    華    民    國        九十一      年      四      月    二十五    日
                              臺灣高等法院高雄分院刑事第五庭
                                  審判長法官  吳水木
                                        法官  洪慶鐘
                                        法官  趙文淵
右正本證明與原本無異。
不得上訴。
                                      書記官  唐奇燕
中    華    民    國        九十一      年      五      月      一      日
附錄：本判決論罪科刑法條全文
刑法第三百零五條
以加害生命、身體、自由、名譽、財產之事，恐嚇他人致生危害於安全者，處二年以
下有期徒刑、拘役或三百元以下罰金。
                                                                      Ｈ
